【裁判字號】    98,台上,7535
【裁判日期】    981217
【裁判案由】    傷害人致重傷
【裁判全文】
最高法院刑事判決            九十八年度台上字第七五三五號
上  訴  人  甲○○
選任辯護人  陳中堅律師
上列上訴人因傷害人致重傷案件，不服台灣高等法院台南分院中
華民國九十八年十月一日第二審判決（九十八年度上訴字第八一
四號，起訴案號：台灣雲林地方法院檢察署九十七年度調偵字第
三三五號），提起上訴，本院判決如下：
    主  文
上訴駁回。
    理  由
按刑事訴訟法第三百七十七條規定，上訴於第三審法院，非以判
決違背法令為理由，不得為之。是提起第三審上訴，應以原判決
違背法令為理由，係屬法定要件。如果上訴理由書狀並未依據卷
內訴訟資料，具體指摘原判決不適用何種法則或如何適用不當，
或所指摘原判決違法情事，顯與法律規定得為第三審上訴理由之
違法情形，不相適合時，均應認其上訴為違背法律上之程式，予
以駁回。本件原判決撤銷第一審之不當判決，改判仍論處上訴人
甲○○傷害人之身體，因而致人於重傷罪刑之判決。已詳敘認定
犯罪事實之依據及憑以認定之理由，並對上訴人所辯「不小心揮
到」被害人臉部，僅犯過失傷害罪之詞，如何不足採信，均已依
據卷內資料予以指駁說明，從形式上觀察，並無違背法令之情形
。查證據之取捨及事實之認定，屬事實審法院之職權，苟其所為
判斷，無違經驗法則及論理法則，即不能任意指為違法。原判決
綜合上訴人之部分自白，被害人黃森吉之指訴，證人黃尚文部分
之證詞，診斷證明書、病歷資料、照片等直接、間接證據，本於
推理作用，確信其為真實之程度，認定上訴人因發動機車細故與
被害人爭執，明知被害人前因左眼白內障手術，留有殘疾，能預
見毆打被害人之臉部近左眼部位將傷及其眼睛而影響視能，仍故
意以拳頭毆打被害人之上開部位，造成其左眼多處受傷，導致視
力無法恢復之重傷害，該當於刑法第二百七十七條第二項後段之
構成要件。非僅憑被害人之指述為唯一證據，所為證據之取捨及
判斷，核無不合；又上訴人於原審雖曾聲請傳訊證人簡金秋，欲
證明伊僅係以手推開被害人而未加以毆打等情，惟原審認事證明
確，無再行調查之必要，雖漏未於理由內加以說明，究於判決本
旨無生影響，仍無調查未盡及理由欠備之違法。上訴意旨對於原
判決所為之論斷，究竟如何違背法令，未依據卷內資料具體指摘
，徒執陳詞，摭拾原判決摒棄不採之證言，再為事實上之爭辯，
並對原審採證認事之職權行使，任意指摘，難謂符合第三審上訴
之法定要件。其上訴為違背法律上之程式，應予駁回。
據上論結，應依刑事訴訟法第三百九十五條前段，判決如主文。
中    華    民    國  九十八  年   十二   月   十七   日
                      最高法院刑事第十庭
                          審判長法官  花  滿  堂
                                法官  黃  正  興
                                法官  陳  東  誥
                                法官  林  錦  芳
                                法官  洪  昌  宏
      本件正本證明與原本無異
                                      書  記  官
中    華    民    國  九十八  年   十二   月  二十一  日
                                                      Q


司法院資訊處製作；財團法人民間司法改革基金會備份。
